臺灣高等法院刑事判決
109年度上訴字第1846號
上  訴  人  臺灣臺北地方檢察署檢察官
被      告  黃品銓



            汪芳正




上列上訴人因被告等偽造文書等案件，不服臺灣臺北地方法院10
8年度訴字第816號，中華民國109年4月8日第一審判決（起訴案
號：臺灣臺北地方檢察署107年度偵字第26788號），提起上訴，
本院判決如下：
    主  文
上訴駁回。
    理  由
一、本院審理範圍：
　　檢察官原就被告汪芳正、黃品銓、同案被告江浩偉被訴共同
    犯刑法第339條第1項詐欺取財既遂、同條第3 項、第1 項詐
    欺取財未遂（起訴書原誤載為刑法第339 條第2 項，業經原
    審公訴檢察官當庭更正，下同）、同法第216條行使同法第2
    10條之行使偽造私文書、戶籍法第75條第2項冒用身分而使
    用他人遺失之國民身分證罪嫌提起公訴；經原審審理結果，
    認同案被告江浩偉被訴上開犯行，事證明確，依想像競合犯
    從一重論以行使偽造私文書罪；被告汪芳正、黃品銓則為無
    罪諭知。嗣檢察官僅就原審諭知無罪部分提起上訴，有檢察
    官上訴書在卷可憑（見本院卷第25頁至第27頁），被告等俱
    未上訴，是原審判決同案被告江浩偉有罪部分已告確定，本
    院僅就原審諭知被告汪芳正、黃品銓無罪部分予以審理，合
    先敘明。
二、公訴意旨略以：被告黃品銓、汪芳正、同案被告江浩偉（所
    涉行使偽造私文書罪嫌業據原審判處罪刑確定；另涉犯侵占
    遺失物部分，未據告訴）與真實姓名年籍不詳自稱「小傑」
    之成年男子為朋友關係，竟意圖為自己不法所有，共同基於
    詐欺取財、行使偽造私文書及冒用身分而使用他人遺失之國
    民身分證之犯意聯絡，由同案被告江浩偉於民國106年12月
    底某日間，將其所拾獲告訴人蔡延鴻遺失之國民身分證、健
    保卡（下稱本案國民身分證、健保卡）置於其所有停放在新
    北市○○區○○路00巷00號2樓住處樓下之機車車廂內後囑咐被
    告黃品銓前往拿取後，再由同案被告江浩偉、被告黃品銓、
    汪芳正與「小傑」於107年1月17日某時許，在位於新北市八
    里區之某汽車旅館內，由「小傑」於「臺灣大哥大第三代行
    動通信/行動寬頻業務申請書」上申請人簽章欄位、本人簽
    章欄位及立同意書人簽章欄位偽簽「蔡延鴻」之署押共6枚
    （起訴書原誤載5枚，業經原審公訴檢察官當庭更正）、「
    臺灣大哥大號碼可攜服務申請書」上申請人簽章欄位偽簽「
    蔡延鴻」之署押共1枚、「遠傳第三代行動通信/行動寬頻業
    務服務申請書」上申請人簽章欄位偽簽「蔡延鴻」之署押1
    枚、「遠傳行動電話號碼可攜服務申請書」上申請客戶簽章
    欄位偽簽「蔡延鴻」之署押1枚、「遠傳限制型卡友_上網吃
    到飽_限NP_新絕配1199限30手機案」上申請人簽章欄位偽簽
    「蔡延鴻」之署押1枚、「亞太電信4G行動預付卡申請書」
    上申請人欄位偽簽「蔡延鴻」之署押1枚而偽造上開文書後
    ，並於同（17）日某時許，由被告黃品銓、汪芳正前往位在
    臺北市○○區○○街00號之「手機比價王」店內，將上開文件連
    同本案國民身分證、健保卡影本，交付該店不知情之店員林
    郡頡（另經不起訴處分），以冒用告訴人蔡延鴻之身分申辦
    臺灣大哥大0000-000000號、遠傳電信0000-000000號行動電
    話門號及亞太電信之行動預付卡（亞太電信部分未成功開通
    而詐欺取財未遂）而行使之，因而詐取退佣，其中同案被告
    江浩偉分得新臺幣（下同）1萬2,000元、被告汪芳正分得１,
    000元之不法所得，足以生損害於告訴人蔡延鴻、臺灣大哥
    大股份有限公司及遠傳電信股份有限公司。因認被告汪芳正
    、黃品銓涉犯刑法第339條第1項詐欺取財既遂、同條第3項
    、第1項詐欺取財未遂、同法第216條行使同法第210條之行
    使偽造私文書、戶籍法第75條第2項冒用身分而使用他人遺
    失之國民身分證罪嫌云云。
三、按犯罪事實應依證據認定之，無證據不得認定犯罪事實；有
    罪之判決書應於理由內記載認定犯罪事實所憑之證據及其認
    定之理由。刑事訴訟法第154條第2項及第310條第1款分別定
    有明文。而犯罪事實之認定，係據以確定具體的刑罰權之基
    礎，自須經嚴格之證明，故其所憑之證據不僅應具有證據能
    力，且須經合法之調查程序，否則即不得作為有罪認定之依
    據。倘法院審理之結果，認為不能證明被告犯罪，而為無罪
    之諭知，即無前揭第154條第2項所謂「應依證據認定」之犯
    罪事實之存在。因此，同法第308條前段規定，無罪之判決
    書只須記載主文及理由。而其理由之論敘，僅須與卷存證據
    資料相符，且與經驗法則、論理法則無違即可，所使用之證
    據亦不以具有證據能力者為限，即使不具證據能力之傳聞證
    據，亦非不得資為彈劾證據使用。故無罪之判決書，就傳聞
    證據是否例外具有證據能力，本無須於理由內論敘說明（最
    高法院100年度台上字第2980號判決意旨參照）。是本件被
    告等既經本院認定犯罪不能證明，本判決即不再論述所援引
    有關證據之證據能力，合先敘明。
四、犯罪事實應依證據認定之，無證據不得認定犯罪事實；不能
    證明被告犯罪或其行為不罰者，應諭知無罪之判決，刑事訴
    訟法第154 條第2 項、第301 條第1 項分別定有明文。又事
    實之認定，應憑證據，如未能發現相當證據，或證據不足以
    證明，自不能以推測或擬制之方法，為裁判基礎；認定犯罪
    事實，所憑之證據，雖不以直接證據為限，間接證據亦包括
    在內，然無論直接或間接證據，其為訴訟上之證明，須於通
    常一般之人均不致於有所懷疑，而得確信其為真實之程度者
    ，始得據之為有罪之認定，倘其證明尚未達到此一程度，而
    有合理性懷疑之存在時，即無從為有罪之認定（最高法院40
    年台上字第86號、76年台上字第4986號判例意旨參照）。刑
    事訴訟法第161 條第1 項亦規定，檢察官就被告犯罪事實，
    應負舉證責任，並指出證明之方法，是檢察官對於起訴之犯
    罪事實，應負提出證據及說服之實質舉證責任，倘其所提出
    之證據，不足為被告有罪之積極證明，或其指出證明之方法
    ，無從說服法院以形成被告有罪之心證，基於無罪推定之原
    則，自應為被告無罪判決之諭知（最高法院92年台上字第12
    8號判例意旨參照）。
五、公訴意旨認被告黃品銓、汪芳正涉有上開罪嫌，無非係以①
    被告汪芳正、黃品銓於警詢、偵訊之供述、②證人即同案被
    告江浩偉、證人林郡頡、鍾國裕、傅梅西於警詢、偵訊、告
    訴人蔡延鴻於警詢之證述、③被告汪芳正與證人林郡頡之LIN
    E對話紀錄翻拍畫面、被告汪芳正、黃品銓切結書翻拍照片
    各1 份、「小傑」偽造文書之影片（即申辦門號過程影像）
    光碟1份、申辦門號過程影像擷取（身穿綠色衣服之人與本
    案相關）照片共6張、LINE傳送填寫門號申請書影像資料（
    「小鐘」即鍾國裕）共2張、「台灣大哥大第三代行動通信/
    行動寬頻業務申請書」、「台灣大哥大號碼可攜服務申請書
    」、「遠傳第三代行動通信/行動寬頻業務服務申請書」、
    「遠傳行動電話號碼可攜服務申請書」、「遠傳限制型卡友
    _上網吃到飽_限NP_新絕配1199限30手機案」、「亞太電信4
    G行動預付卡申請書」各1份、台灣大哥大銷號前通知函、告
    訴人107年3月28日聲明書、告訴人104年8月11日煥發之身分
    證影本、新北○○○○○○○○108年4月23日新北淡戶字第10851724
    66號函文各1份等為其主要論據。
六、訊據被告黃品銓、汪芳正堅決否認有冒用身分而使用他人遺
    失之國民身分證、行使偽造私文書、詐欺取財既遂及詐欺取
    財未遂等犯行，被告黃品銓辯稱：伊知道「小傑」有欠江浩
    偉錢，所以江浩偉才叫「小傑」辦門號還錢，伊跟汪芳正是
    好朋友，汪芳正跟手機行比較熟，江浩偉拜託伊請汪芳正代
    辦手機門號換現金，伊只有陪同申辦門號而已，伊從頭到尾
    沒有拿到錢，伊不知道那個人是誰，只知道叫「小傑」，江
    浩偉沒有跟伊說證件哪裡來的等語（見原審訴字卷第129頁
    至第130頁，本院卷第170頁）；被告汪芳正辯稱：伊不認識
    那個簽名的人，伊以為「小傑」就是告訴人蔡延鴻，所以去
    幫他申請門號，因為伊本來就有幫手機比價王跑單，幫客戶
    申請門號，所以伊沒有懷疑「小傑」為什麼不自己申辦門號
    等語（見原審審訴字卷第216頁、第279頁）。經查：
(一)同案被告江浩偉將其所拾獲告訴人蔡延鴻遺失之國民身分證
    、健保卡置於其所有停放在新北市○○區○○路00巷00號2 樓住
    處樓下之機車車廂內後，囑付被告黃品銓前往拿取，之後同
    案被告江浩偉再於107年1月17日某時許，通知被告黃品銓、
    汪芳正前往位於新北市八里區之某汽車旅館內與「小傑」會
    合，由「小傑」於附表所示各文書上偽簽「蔡延鴻」之姓名
    （偽造署押內容詳如附表各編號所示），因而偽造附表所示
    各文書後，於同日某時許，由被告黃品銓、汪芳正前往址設
    臺北市○○區○○街00號之「手機比價王」通訊行，將附表所示
    各文件連同告訴人蔡延鴻之國民身分證、健保卡影本，交付
    該店不知情之店員林郡頡，以冒用告訴人蔡延鴻身分申辦臺
    灣大哥大0000000000號、遠傳電信0000000000號行動電話門
    號及亞太電信之行動預付卡等事實，為被告黃品銓、汪芳正
    所不爭執（見原審訴字卷第163頁至第164頁，107年度偵字
    第26788號卷第326頁、第342頁），核與證人即告訴人蔡延
    鴻於警詢指訴其證件遺失且遭人盜用申請行動電話門號、證
    人即「手機比價王」通訊行員工林郡頡、玄聖通訊行負責人
    鍾國裕、梅西通訊行實際負責人傅梅西於警詢、偵訊時證述
    被告汪芳正、黃品銓持告訴人蔡延鴻之上開證件及如附表所
    示文書申請行動電話門號及行動預付卡之過程大致相符（見
    107年度偵字第26788號卷第11頁至第18頁、第49頁至第52頁
    、第58頁至第60頁、第63頁至第65頁、第386頁至第390頁、
    第396頁至第398頁、第414頁至第415頁），並有如附表所示
    各文書、被告汪芳正與林郡頡之LINE對話紀錄翻拍畫面、被
    告汪芳正、黃品銓切結書翻拍照片各1 份、申辦門號過程影
    像擷取（身穿綠色衣服之人與本案相關）照片6張、LINE傳
    送填寫門號申請書影像資料（「小鐘」即鍾國裕）2張、台
    灣大哥大銷號前通知函、告訴人蔡延鴻107年3月28日聲明書
    、104年8月11日換發之身分證影本、新北○○○○○○○○108年4月
    23日新北淡戶字第1085172466號函文等件在卷可稽（見107
    年度偵字第26788號卷第23頁至第47頁、第67頁至第71頁、
    第73頁、第281頁至第285頁、第293頁、第437頁至第445頁
    及附表所示各證據卷頁）。此部分事實，固堪認定。
(二)惟被告黃品銓於偵訊及原審準備程序均供稱：江浩偉知道汪
    芳正可以辦門號換現金，當時他需要錢，就拜託汪芳正幫忙
    ，江浩偉把蔡延鴻的雙證件放在他家樓下的機車車廂內，叫
    我們去拿，伊不認識蔡延鴻，伊跟汪芳正根本不知道他是誰
    ，江浩偉跟我們說蔡延鴻欠江浩偉錢，所以把證件押給他，
    林俊頡說要拍人，江浩偉就找了一個叫做「小傑」的人來，
    江浩偉就說那是蔡延鴻，要我們拍，我們就拍等語（見107
    年度偵字第26788號卷第342頁至第343頁，原審訴字卷第129
    頁 至第130頁、第162頁至第163頁）；被告汪芳正於偵訊及
    原審準備程序均供稱：蔡延鴻的雙證件是江浩偉先拿給伊的
    ，江浩偉介紹自稱蔡延鴻的人給伊，伊有比對證件以及自稱
    蔡延鴻的人，伊看長得很像，申辦電信服務的相關文件都是
    自稱蔡延鴻的人在伊面前寫的，伊沒有他的聯絡方式，伊都
    是跟江浩偉聯絡，伊不知道自稱蔡延鴻的人並非蔡延鴻本人
    ，伊看雙證件照片蠻像的，而且雙證件也很少有人會給別人
    ，自稱蔡延鴻的人說他沒車所以不直接去找林俊頡辦，這樣
    伊才可以抽成，伊不知道簽名的人是誰，也不是伊找去的，
    伊也不知道身分證是蔡延鴻遺失的，門號辦好後，江浩偉就
    給伊1,000元等語（見107年度偵字第26788號卷第326頁、第
    328頁至第329頁，原審訴字卷第104頁、第162頁）；同案被
    告江浩偉於原審準備程序及審理時供稱：伊記得「小傑」欠
    伊錢，「小傑」說他在汽車旅館，伊就叫汪芳正去汽車旅館
    ，伊有叫「小傑」幫伊簽名。之前伊有辦過門號，伊知道要
    簽名，當時伊沒有跟黃品銓及汪芳正說「小傑」不是身分證
    上面的人，伊也沒有跟他們說身分證是伊撿來的等語（見原
    審訴字卷第162頁至第163頁、第271頁至第272頁）。互核上
    揭被告黃品銓、汪芳正、同案被告江浩偉之陳述可知，同案
    被告江浩偉因缺錢而欲以拾獲之告訴人蔡延鴻證件辦理行動
    電話門號換取現金，乃委託被告汪芳正代為辦理，並指示「
    小傑」在申辦電信服務相關文件上簽名，同案被告江浩偉並
    未告知被告黃品銓、汪芳正告訴人蔡延鴻之證件係其所拾獲
    ，亦未向被告黃品銓、汪芳正表明「小傑」不是告訴人蔡延
    鴻本人，是被告黃品銓、汪芳正辯稱以為「小傑」就是蔡延
    鴻、不知道簽名的人是誰等語，應可採信。則既然被告黃品
    銓、汪芳正不知悉「小傑」並非告訴人蔡延鴻本人，則縱其
    2 人於「小傑」在申辦電信服務相關文件上簽名時在場予以
    拍照及錄影，亦難就此遽認被告黃品銓、汪芳正就冒用身分
    而使用他人遺失之國民身分證、行使偽造私文書、詐欺取財
    等節與同案被告江浩偉有犯意聯絡，自不能逕以前開罪嫌予
    以相繩。至被告黃品銓於原審準備程序一度坦承其犯行（見
    原審審訴字卷第92頁、第279頁），然嗣已說明是覺得認罪
    可以輕判之故（見原審訴字卷第130頁），且衡以上開被告
    汪芳正、同案被告江浩偉所述情節，應認被告黃品銓此不利
    於己之供述，別無證據可資佐證，並不可採。
(三)檢察官雖稱告訴人蔡延鴻不可能是綽號「小傑」之人，且告
    訴人蔡延鴻國民身分證及健保卡上之照片與影片中「小傑」
    之長相差距甚大，被告黃品銓、汪芳正理應知悉「小傑」並
    非告訴人蔡延鴻本人云云（見原審訴字卷第272頁）。惟查
    ，衡諸常情，綽號、小名、暱稱之由來非必與本人真實姓名
    相關聯，是本名蔡延鴻之人未必不可能綽號為「小傑」；再
    者，觀諸「小傑」偽造文書之影片翻拍照片（見107年度偵
    字第26788號卷第281頁至第285頁，原審贅引同卷第287頁至
    第291頁穿黑色衣服之人與本案無關），並未拍攝到「小傑
    」之正面五官，亦未拍攝到「小傑」之身形，實難與告訴人
    國民身分證及健保卡上之照片相互比對確認是否相差甚鉅；
    況且，一般人民證件上之照片並非常常更換，證件上之照片
    與本人現實長相有相當差距者亦所在多有，是以，實難僅以
    被告黃品銓、汪芳正持有告訴人蔡延鴻之國民身分證及健保
    卡，又與「小傑」見過面，即逕認被告黃品銓、汪芳正應知
    悉「小傑」並非告訴人本人，亦無從據此為不利被告黃品銓
    、汪芳正認定之依憑。
(四)至起訴證據固援引被告汪芳正、黃品銓切結書翻拍照片各1
    份（起訴書第5頁，見107年度偵字第26788號卷第45頁、第4
    7頁），然該等切結書切結日期均為106年12月7日，且為申
    辦台灣之星相關事宜，與本案無涉，附此敘明。 
(五)綜上，依檢察官所提出證據及卷內訴訟資料，並無任何證據
    可證明被告黃品銓、汪芳正確實知悉同案被告江浩偉交付之
    告訴人國民身分證、健保卡等證件係其所拾獲，且「小傑」
    並非告訴人本人等情，仍無從使本院形成認定被告汪芳正、
    黃品銓就被訴詐欺取財既遂、詐欺取財未遂、行使偽造私文
    書、冒用身分而使用他人遺失之國民身分證等犯行之有罪心
    證，應認檢察官舉證責任尚有不足。此外，檢察官未提出其
    他積極證據足認被告汪芳正、黃品銓有如公訴意旨此部分所
    指背信犯行，或指明調查證據方法，供本院調查審究，應認
    此部分犯罪尚屬不能證明，揆諸首揭法條、判例要旨及說明
    ，應就此部分被訴部分為被告汪芳正、黃品銓無罪之諭知。
七、原審經詳查研求後，以檢察官所舉證據，尚不足證明被告汪
    芳正、黃品銓有公訴意旨所指之上開犯行，而為被告汪芳正
    、黃品銓無罪之諭知，核無不合，可以維持。檢察官上訴意
    旨略以：①按審理事實之法院，對於被告有利及不利之證據
    ，應一律注意，綜合全案證據資料，本於經驗法則，以定取
    捨及得心證之理由，於判決書内詳予說明，倘僅援用有利於
    被告之證據而為被告有利之認定，對於不利於被告之證據恝
    置不論，難謂於法無違。又認定事實之證據，其判斷必須合
    理，否則即欠缺妥當性，不合論理法則。被告汪芳正於108
    年1月15日檢察官訊問時供稱：江浩偉是在辦門號1週前，在
    淡水江浩偉家附近， 學府路附近7-11介紹自稱蔡延鴻的人
    給伊，蔡延鴻的雙證件正本是江浩偉先拿給伊，伊再拿去給
    林郡頡影印，門號申請書是申辦門號的當天稍早或前1天晚
    上自稱蔡延鴻的人簽的，是伊跟他第2 次見面，地點在淡水
    的7-11，但不是同一個7-11，或是江浩偉朋友家，伊忘記了
    等語，所言有關同案被告江浩偉與其之認識及偽造簽名地點
    均與原判決所認定之同案被告江浩偉犯罪事實有所不同，惟
    原判決卻對被告汪芳正於偵訊時所述内容未予論斷，僅採信
    被告汪芳正於原審審理時所述，是原判決於認定上述事實時
    即有違論理及經驗法則。②依被告黃品銓於108年1月15日檢
    察官訊問時供稱：伊等拿到蔡延鴻雙證件後去辦門號之間並
    未跟蔡延鴻見面，伊與被告汪芳正不知道蔡延鴻是誰，申辦
    門號過程拍攝影像，江浩偉說穿綠色衣服的人「小傑」就是
    蔡延鴻，穿綠色衣服的人始終在玩他的手機，沒有說自己是
    否為蔡延鴻等語，則被告黃品銓完全知道當時穿綠色衣服、
    偽造簽名的人綽號是「小傑」，「小傑」 與蔡延鴻是不同
    之人，惟原判決亦對被告黃品銓此之供述未予評斷，逕採納
    被告黃品銓於原審審理時之辯詞，認定事實亦有違誤。爰請
    求撤銷原判決，更為適法判決云云。惟查：
　⑴按證據之證明力係由法院本於確信自由判斷，被告前後陳述
    未盡一致者，採信其部分陳述時，當然排除其他部分之陳述
    ，此為法院取捨證據法理上之當然結果；縱未於判決理由內
    說明捨棄他部分陳述，而僅說明採用某部分陳述之理由，於
    判決本旨亦無影響，此與判決不備理由尚有未合（最高法院
    104年度台上字第2615號判決意旨參照）。查被告汪芳正於
    偵訊時供稱：申請書都是自稱蔡延鴻的人在申辦門號當天或
    前1天晚上、在伊面前簽的，是伊跟他第2次見面，地點在淡
    水的7-11，但不是同一個7-11，或是江浩偉朋友家，伊忘記
    了等語（見107年度偵字第26788號卷第326頁）；於原審準
    備程序卻改稱：伊沒有跟黃品銓一起去拿證件，黃品銓拿到
    證件當天就跟伊約在汽車旅館見面，伊去汽車旅館時「小傑
    」就在裡面，伊不知道房間是何人開的，但是江浩偉叫伊去
    汽車旅館，「小傑」錄完，伊跟黃品銓就去辦理門號等語（
    見原審訴字卷第162頁），其對於「小傑」偽簽蔡延鴻姓名
    之地點，所述固有歧異，然原判決參酌同案被告江浩偉於原
    審準備程序、被告黃品銓於偵訊時所述（見原審訴字卷第16
    2頁，107年度偵字第26788號卷第346頁，參原審判決書第11
    頁理由欄一），因而認定「小傑」偽造告訴人蔡延鴻署押地
    點在汽車旅館之事實，依上開裁判要旨，既採信被告汪芳正
    於原審之陳述，當然排除其於偵訊時之不同供述，是上訴意
    旨執此認原判決認定事實有違論理及經驗法則，恐有誤解。
　⑵證據之取捨及證據證明力如何，均屬事實審法院得自由裁量
    、判斷之職權，苟其此項裁量、判斷，並不悖乎通常一般之
    人日常生活經驗之定則或論理法則，且於判決內論敘其何以
    作此判斷之心證理由者，即不得任意指摘其為違法。被告黃
    品銓於偵訊時供稱：伊因為毒品認識江浩偉，帶他認識汪芳
    正，江浩偉知道汪芳正可以憑雙證件向Steven（林郡頡）的
    手機行幫別人代辦門號換現金，就去拜託汪芳正，但汪芳正
    說必須證件沒問題才可以，江浩偉就說這個證件沒問題，把
    證件交給汪芳正，伊就陪汪芳正一起去找Steven辦；拿到雙
    證件之後、申辦門號之前，因為Steven說要拍好影片、傳雙
    證件正本影本影片給他，才拿給他代辦，所以伊等就跟江浩
    偉約好一起拍攝，在新北市八里區的汽車旅館，江浩偉就找
    1個人來說是蔡延鴻，他要我們拍我們就拍，申請書是影片
    中綠色衣服的人在拍攝影片時簽名的，伊不認識那個人，也
    不知道綠色衣服的人是否真是蔡延鴻，江浩偉稱呼綠色衣服
    的人為「小傑」；伊只是陪同汪芳正過去林森北路「手機比
    價王」，拿了申請書之後，汪芳正要伊幫他整理成3張1份，
    把台灣大哥大、遠傳、亞太整理出來，汪芳正又要伊幫忙錄
    影、幫忙拍照，伊沒有拿到半毛錢；江浩偉說蔡延鴻欠他錢
    ，要拿這個證件來抵債，他知道我們可以去辦等語（見107
    年度偵字第26788號卷第342頁至第345頁）。則由被告黃品
    銓上開陳述，可知其並不認識蔡延鴻，係江浩偉說「小傑」
    即蔡延鴻，因蔡延鴻欠江浩偉錢才拿證件抵債，而「小傑」
    亦未否認其並非蔡延鴻，參以其並未取得任何報酬，僅陪同
    幫忙友人汪芳正代辦相關申請電信門號手續，則在此情況下
    ，同案被告江浩偉找來拍攝影片並簽署相關電信申請書之「
    小傑」，被告黃品銓實無理由懷疑「小傑」與蔡延鴻並非同
    一人。原判決互核被告黃品銓、汪芳正及同案被告江浩偉之
    陳述，認為被告黃品銓、汪芳正所辯不知「小傑」非蔡延鴻
    本人之說法可採，檢察官上訴仍執陳詞，對於原判決已說明
    事項及屬原審採證認事職權之適法行使，持憑己見而為不同
    之評價，重為爭執，亦無可採。
　⑶綜上，檢察官提起上訴指摘原判決不當，並無理由，應予駁
    回。 
據上論斷，應依刑事訴訟法第368條，判決如主文。
本案經檢察官王珮儒提起公訴，檢察官陳國安提起上訴，檢察官
蘇佩鈺到庭執行職務。
中　　華　　民　　國　　109 　年　　7 　　月　　28　　日
                  刑事第十八庭  審判長法　官  吳炳桂
                                      法　官  何俏美
                                      法　官  黃紹紘
以上正本證明與原本無異。
檢察官如不服本判決，應於收受送達後20日內向本院提出上訴書
狀，惟須受刑事妥速審判法第9條限制。其未敘述上訴之理由者
，並得於提起上訴後20日內向本院補提理由書(均須按他造當事
人之人數附繕本)「切勿逕送上級法院」。
刑事妥速審判法第9條：
除前條情形外，第二審法院維持第一審所為無罪判決，提起上訴
之理由，以下列事項為限：
一、判決所適用之法令牴觸憲法。
二、判決違背司法院解釋。
三、判決違背判例。
刑事訴訟法第377條至第379條、第393條第1款之規定，於前項案
件之審理，不適用之。
　　　　　　　　　　　　　　　　　　　書記官  劉育君
中　　華　　民　　國　　109 　年　　7 　　月　　28　　日
附表：
編號 文書名稱（證據卷頁） 江浩偉及「小傑」共同偽造署押內容 1 臺灣大哥大第三代行動通信/行動寬頻業務申請書（見107年度偵字第26788號卷第111頁至第117頁） 申請人簽章欄偽簽「蔡延鴻」署押1枚、本人簽章欄偽簽「蔡延鴻」署押4枚、姓名/公司名稱【立同意書人簽章】欄偽簽「蔡延鴻」署押1枚。 2 台灣大哥大號碼可攜服務申請書（見107年度偵字第26788號卷第121頁） 申請人簽章（公司戶請蓋大小章）欄偽簽「蔡延鴻」署押1枚。 3 遠傳第三代行動通信/ 行動寬頻業務服務申請書（見107年度偵字第26788號卷第135頁） 申請人簽章欄偽簽「蔡延鴻」署押1枚。 4 遠傳行動電話號碼可攜服務申請書（見107年度偵字第26788號卷第137頁） 申請客戶簽章欄偽簽「蔡延鴻」署押1枚。 5 遠傳限制型卡友_上網吃到飽_限NP_新絕配1199限30手機案（見107年度偵字第26788號卷第139頁） 申請者簽名/公司負責人暨公司印鑑欄偽簽「蔡延鴻」署押1枚。 6 亞太電信4G行動預付卡申請書（見107年度偵字第26788號卷第147頁） 申請人欄偽簽「蔡延鴻」署押1枚。